th: ประเภทของแคลมป์จับกลอง: แคลมป์สำหรับอุปกรณ์เสริม; แคลมป์ข้อต่อลูกหมาก; แคลมป์ขาตั้งฉาบ; แคลมป์จับ; แคลมป์ขอบกลอง; แคลมป์ก้านแอล; แคลมป์ไมโครโฟน; แคลมป์อเนกประสงค์ (ท่อคู่); แคลมป์แร็คหรือท่อ; อื่นๆ
it: Tipo di morsetto a tamburo: Morsetto per accessori; Morsetto sferico; Morsetto per asta piatto; Morsetto a pinza; Morsetto per cerchio; Morsetto per asta a L; Morsetto per microfono; Morsetto multiplo (doppio tubo); Morsetto per rack o tubo; Altro
es: Tipo de abrazadera para tambor: Abrazadera para accesorios; Abrazadera de rótula; Abrazadera para soporte de platillos; Abrazadera de agarre; Abrazadera de aro; Abrazadera de varilla en L; Abrazadera para micrófono; Multiabrazadera (tubo doble); Abrazadera para rack o tubo; Otro
ko: 드럼 클램프 유형: 액세서리 클램프; 볼 앤 소켓 클램프; 심벌 스탠드 클램프; 그랩 클램프; 후프 클램프; L-로드 클램프; 마이크 클램프; 멀티 클램프(듀얼 튜브); 랙 또는 튜브 클램프; 기타
pl: Typ zacisku perkusyjnego: Zacisk na akcesoria; Zacisk z przegubem kulowym; Zacisk do statywu pod talerz; Zacisk chwytający; Zacisk na obręcz; Zacisk na pręt typu L; Zacisk mikrofonowy; Multiclamp (podwójny zacisk); Zacisk na ramę lub rurę; Inne
ru: Тип барабанного зажима: Зажим для аксессуаров; Шаровой шарнирный зажим; Зажим для стойки тарелки; Зажимный кронштейн; Зажим на обод; Зажим L-образного стержня; Микрофонный зажим; Мульти-зажим (на две трубы); Зажим для рамы или трубы; Другое
el: Τύπος σφιγκτήρα τυμπάνου: Σφιγκτήρας αξεσουάρ; Σφιγκτήρας με μπίλια; Σφιγκτήρας βάσης πιατινιού; Σφιγκτήρας λαβής; Σφιγκτήρας στεφανιού; Σφιγκτήρας ράβδου σχήματος L; Σφιγκτήρας μικροφώνου; Πολλαπλός σφιγκτήρας (διπλός σωλήνας); Σφιγκτήρας rack ή σωλήνα; Άλλο
sk-SK: Typ bubnovej svorky: Svorka na príslušenstvo; Svorka s guľovým kĺbom; Svorka na stojan na činely; Uchopovacia svorka; Svorka na obruč; Svorka na L-tyč; Svorka na mikrofón; Viacúčelová svorka (dvojitá rúrka); Svorka na stojan alebo rúrku; Iné
zh-CN: 鼓夹类型: 配件夹; 球窝式夹钳; 镲架夹钳; 抓握式夹钳; 鼓圈夹钳; L 型杆夹钳; 麦克风夹钳; 多重夹钳（双管）; 架子或管夹钳; 其他
ja: ドラムクランプタイプ: アクセサリークランプ; ボール＆ソケットクランプ; シンバルスタンドクランプ; グラブクランプ; フープクランプ; Lロッドクランプ; マイククランプ; マルチクランプ (デュアルチューブ); ラック/チューブクランプ; その他
sl-SI: Vrsta objemke za boben: Sponka za dodatke; Sponka s krogličnim zglobom; Sponka za stojalo za činele; Prijemalna sponka; Sponka za obroč; Sponka za L-palico; Sponka za mikrofon; Večnamenska sponka (dvojna cev); Sponka za ogrodje ali cev; Drugo
zh-TW: 鼓夾類型: 配件夾具; 球窩夾具; 鈸架夾具; 抓取夾具; 鼓框夾具; L 型桿夾具; 麥克風夾具; 多功能夾具 (雙管); 支架或管形夾具; 其他
pt-PT: Tipo de braçadeira de tambor: Braçadeira para acessórios; Braçadeira esférica e de encaixe; Braçadeira para suporte de pratos; Braçadeira de aperto; Braçadeira de aro; Braçadeira em haste L; Braçadeira para microfone; Braçadeira múltipla (tubo duplo); Braçadeira para rack ou tubo; Outro
en: Drum clamp type: Accessory clamp; Ball-and-socket clamp; Cymbal stand clamp; Grab clamp; Hoop clamp; L-rod clamp; Microphone clamp; Multi-clamp (dual tube); Rack or tube clamp; Other
nb: Trommelklemmetype: Tilbehørsklemme; Kuleleddklemme; Klemme for cymbalstativ; Gripklemme; Sargklemme; Klemme for L-stang; Mikrofonklemme; Multiklemme (dobbeltrør); Rack- eller rørklemme; Annet
pt-BR: Tipo de braçadeira de tambor: Braçadeira para acessórios; Braçadeira esférica; Braçadeira para suporte de prato; Braçadeira de fixação; Braçadeira para aro; Braçadeira para haste em L; Braçadeira para microfone; Multibraçadeira (tubo duplo); Braçadeira para rack ou tubo; Outros
de: Art der Trommelklemme: Zubehörklammer; Kugelgelenkklammer; Beckenständerklammer; Greifklammer; Spannreifenklammer; L-Rod-Klammer; Mikrofonklammer; Multiklammer (Doppelrohr); Rack- oder Rohrklammer; Sonstige
hu: Dobszorító típusa: Tartozékbilincs; Gömbcsuklós bilincs; Cintányérállvány-bilincs; Rögzítőbilincs; Kávabilincs; L-rúd bilincs; Mikrofonbilincs; Kombinált bilincs (duplacsöves); Karám- vagy csőbilincs; Egyéb
vi: Loại kẹp trống: Kẹp phụ kiện; Kẹp bi và ổ cắm; Kẹp chân đế chũm chọe; Kẹp giữ; Kẹp vành; Kẹp cần chữ L; Kẹp micro; Kẹp đa năng (ống kép); Kẹp giá đỡ hoặc kẹp ống; Khác
da: Trommeklemmetype: Tilbehørsklemme; Kugleledsklemme; Bækkenstativsklemme; Gribeklemme; Reifeklemme; L-stangsklemme; Mikrofonklemme; Multiklemme (dobbeltrør); Stativ- eller rørklemme; Andet
ro-RO: Tipul de clemă pentru tobă: Clemă pentru accesorii; Clemă cu articulație sferică; Clemă pentru stativul de cinel; Clemă de prindere; Clemă pentru cerc; Clemă cu tijă în L; Clemă pentru microfon; Clemă multiplă (tub dublu); Clemă pentru rack sau tub; Altele
tr: Tambur kelepçe tipi: Aksesuar kelepçesi; Bilyeli mafsal kelepçesi; Zil standı kelepçesi; Tutma kelepçesi; Kasnak kelepçesi; L çubuk kelepçesi; Mikrofon kelepçesi; Çoklu kelepçe (çift boru); Stand veya boru kelepçesi; Diğer
sv: Typ av Trumklämma: Tillbehörsklämma; Kulledsklämma; Cymbalstativklämma; Greppklämma; Sargklämma; Klämma för L-stång; Mikrofonklämma; Multiklämma (dubbelrör); Rack- eller rörklämma; Övrigt
hr-HR: Vrsta stezaljke za bubanj: Stezaljka za pribor; Stezaljka s kuglastim zglobom; Stezaljka stalka za činele; Stezaljka za hvatanje; Stezaljka za obruč; Stezaljka za L-šipku; Stezaljka za mikrofon; Višestruka stezaljka (dvostruka cijev); Stezaljka za okvir ili cijev; Ostalo
lt-LT: Būgno spaustuko tipas: Priedų spaustukas; Rutulinio šarnyro spaustukas; Lėkščių stovo spaustukas; Griebtuvinis spaustukas; Lanko spaustukas; L formos strypo spaustukas; Mikrofono spaustukas; Daugiafunkcis spaustukas (dvigubam vamzdžiui); Stelažo arba vamzdžio spaustukas; Kita
fr: Type de pince de batterie: Clamp pour accessoire; Clamp à rotule; Clamp pour pied de cymbale; Clamp de fixation; Clamp sur cercle; Clamp pour tige en L; Clamp pour microphone; Multiclamp (double tube); Clamp de rack ou de tube; Autre
bg-BG: Тип скоба за барабан: Скоба за аксесоари; Скоба със сферична става; Скоба за стойка за чинел; Захващаща скоба; Скоба за обръч; Скоба за L-образен прът; Скоба за микрофон; Мулти-скоба (двойна тръба); Скоба за рамка или тръба; Друго
fi: Rumpupuristintyyppi: Lisävarustekiristin; Pallonivelkiristin; Symbaalijalustan kiristin; Tartuntakiristin; Vannekiristin; L-tankokiristin; Mikrofonikiristin; Monikiristin (kaksiosainen putki); Teline- tai putkikiristin; Muu
cs: Typ bubnové svorky: Svorka na příslušenství; Kulová svorka; Svorka na činelový stojan; Uchopovací svorka; Svorka na ráfek; Svorka na L-tyč; Svorka na mikrofon; Multisvorka (dvojitá trubka); Svorka na rampu nebo trubku; Jiné
nl: Drumklem type: Accessoireklem; Kogelgewrichtklem; Bekkenstandaardklem; Grijpklem; Spanrandklem; L-stangklem; Microfoonklem; Multiklem (dubbele buis); Rack- of buisklem; Overige